智慧財產及商業法院刑事裁定  
110年度刑秘聲字第15號
聲  請  人  長春人造樹脂廠股份有限公司

代  表  人  廖龍星          
代  理  人  王仁君律師   
            林哲誠律師   
            鄭育翔律師   
相  對  人  胡益嘉                           


兼  代理人  錢師風律師   
            黃耀霆律師
            柯志諄律師   
相  對  人  梁雨安律師   
            張啟祥律師                                
上列聲請人因本院110年度刑智上重訴字第5號被告違反營業秘密
法案件，聲請核發秘密保持命令，本院裁定如下：
　　主  文
相對人胡益嘉、錢師風律師、黃耀霆律師、柯志諄律師、梁雨安
律師、張啟祥律師就如附表所示之證據資料，不得為實施本院11
0年度刑智上重訴字第5號違反營業秘密法案件訴訟以外之目的而
使用，或對未受秘密保持命令之人開示。
　　理  由　　
一、聲請意旨略以：相對人即被告胡益嘉違反營業秘密法事件，
    現由本院以110年度刑智上重訴字第5號（下稱本案訴訟）審
    理中，如附表所示之證據資料，為聲請人自行設計、研發、
    創造，用以製造、銷售聲請人TPEE相關產品之相關資料，非
    一般涉及該類資訊之競爭廠商、人員所知悉，足使聲請人在
    TPEE相關產品之製造與銷售保持競爭優勢，具有實際或潛在
    經濟價值，且聲請人已採取適當之保密措施，屬於聲請人之
    營業秘密，爰依智慧財產案件審理法第11條規定，聲請對相
    對人等核發秘密保持命令等語。
二、按當事人或第三人就其持有之營業秘密，經釋明符合下列情
    形者，法院得依該當事人或第三人之聲請，對他造當事人、
    代理人、輔佐人或其他訴訟關係人發秘密保持命令：一、當
    事人書狀之內容，記載當事人或第三人之營業秘密，或已調
    查或應調查之證據，涉及當事人或第三人之營業秘密。二、
    為避免因前款之營業秘密經開示，或供該訴訟進行以外之目
    的使用，有妨害該當事人或第三人基於該營業秘密之事業活
    動之虞，致有限制其開示或使用之必要。前項規定，於他造
    當事人、代理人、輔佐人或其他訴訟關係人，在聲請前已依
    前項第1款規定之書狀閱覽或證據調查以外方法，取得或持
    有該營業秘密時，不適用之。受秘密保持命令之人，就該營
    業秘密，不得為實施該訴訟以外之目的而使用之，或對未受
    秘密保持命令之人開示，智慧財產案件審理法第30條準用同
    法第11條規定定有明文。而同法第11條第2項規定之立法理
    由：「……受秘密保持命令之人如於秘密保持命令聲請前，已
    依其他途徑取得或持有營業秘密者，因與秘密保持命令制度
    在於鼓勵營業秘密持有人於訴訟中提出資料，而協助法院為
    適正裁判之本旨無涉，且於此情形，限制持有秘密之人為該
    營業秘密之利用，亦不合情理，爰於第二項明定排除之……」
    ，是以該條創設秘密保持命令，目的在禁止因訴訟獲悉而取
    得營業秘密之人，為訴訟外目的之使用或對外開示（最高法
    院110年度台抗字第161號刑事裁定意旨參照）。又智慧財產
    案件審理法第11條第1項明定當事人或第三人就其持有之營
    業秘密，經釋明符合該條項1、2款情形者，法院得依該當事
    人或第三人之聲請，對他造當事人、代理人、輔佐人或其他
    訴訟關係人發秘密保持命令。其立法目的係為兼顧營業秘密
    之保護，及因不許或限制他造當事人之閱覽或開示，妨礙他
    造當事人之辯論之利益衝突，故明定秘密保持命令之制度，
    以防止營業秘密因提出於法院而致外洩之風險，此觀其立法
    理由自明。可知秘密保持命令之制度，除鼓勵營業秘密持有
    人於訴訟中提出資料，以協助法院作出適正裁判外，受秘密
    保持命令之人亦得因接觸該資料進行實質辯論，而無損於其
    訴訟實施權及程序權之保障。當事人兩造均係訴訟事件之主
    體，而參與訴訟事件進行之人員，除當事人兩造外，其代理
    人、輔佐人或應該等人員要求而從事準備工作之輔助人，亦
    包括在內。倘為進行訴訟活動必要而有接觸營業秘密之人，
    依智財案件審理法第11條第1項之立法意旨，皆有受秘密保
    持命令之必要。而有無核發命令必要，則依法院之裁量為之
    （最高法院107年度台抗字第625號民事裁定意旨參照）。
三、經查：
　㈠如附表所示之證據資料為聲請人所有關於TPEE之生產技術、
    製造流程、操作指導手冊、設備規格、設計圖表、製造方法
    、測試紀錄等相關資料，均非交易市場上為一般及該類資訊
    之人所普遍知悉之公開資訊，而該等資料均須聲請人之員工
    輸入個人帳號密碼始能進入內部資料庫，且僅聲請人公司內
    部需有獲授權且為職務所需之相關部門之承辦人及其主管始
    得接觸、瀏覽具「商業機密」文件，堪認聲請人業已釋明該
    等證據具有秘密性、經濟性，且已採取合理之保密措施，而
    為其不欲為他人所悉之營業秘密。
　㈡另相對人錢師風律師、黃耀霆律師為本案訴訟及本案訴訟原
    審之辯護人，相對人梁雨安律師、張啟祥律師則為本案訴訟
    原審之辯護人，該等辯護人前已自本案訴訟之原審中透過閱
    覽卷證或調查證據之方法獲悉及取得上開證據資料；而相對
    人柯志諄律師則為本案訴訟中相對人即被告胡益嘉另行委任
    之辯護人，迄至本件聲請人聲請核發秘密保持命令前，尚未
    閱覽如附表所示之證據資料；又如附表編號8、75、82所示
    之證據資料，係聲請人於偵查中所提出之資料，相對人胡益
    嘉前自本案訴訟之原審中始透過閱覽卷證或調查證據之方法
    獲悉或取得上開證據資料，另如附表編號1至7、9至74、76
    至81所示之證據資料，固為相對人胡益嘉先前在聲請人公司
    任職即已取得及持有，惟相對人胡益嘉所取得及持有之該等
    證據資料，業經執行搜索扣押在案，復無證據證明其尚有留
    存該等證據資料，是其目前所取得或持有之該等證據資料內
    容，應係自本案訴訟之原審中始透過閱覽卷證或調查證據之
    方法獲悉或取得上開證據資料。因此，至該秘密保持命令聲
    請時止，相對人等尚未自本案閱覽書狀或調查證據以外之方
    法，知悉或持有上開資料內容，且相對人錢師風律師、黃耀
    霆律師、梁雨安律師及胡益嘉均表示對受秘密保持命令無意
    見（本院卷第168至169頁），則該營業秘密如經開示，或供
    該訴訟進行以外之目的使用，確有妨害聲請人基於該營業秘
    密之事業活動之虞，而有限制相對人等開示或使用必要。是
    以，聲請人聲請就如附表所示之技術文件對相對人等核發秘
    密保持命令，經核尚無不合，應予准許。
四、依智慧財產案件審理法第30條準用第13條第1項，智慧財產
    案件審理細則第25條第1項前段，裁定如主文。　　　　　
中　　華　　民　　國　　110 　 年　　 9 　    月　　29　
　日
                          智慧財產第三庭
                            審判長法    官　陳端宜
　　　　　　　　　　　　          法    官　林惠君
　　　　　　　　　　　　　  　　  法    官　林怡伸
以上正本證明與原本無異。
本裁定不得抗告。
中　　華　　民　　國　　110 　 年　　 9 　　月　　29　　
日
                                  書記官    鄭楚君
附註：
一、本秘密保持命令，自本命令送達相對人時起發生效力。
二、受秘密保持命令之人，其住所或居所有遷移時，應向法院陳
    明。
附錄違反本命令之相關處罰條文：
智慧財產案件審理法第35條
違反本法秘密保持命令者，處三年以下有期徒刑、拘役或科或併
科新臺幣十萬元以下罰金。前項之罪，須告訴乃論。第36條法人
之負責人、法人或自然人之代理人、受雇人或其他從業人員，因
執行業務犯前條第一項之罪者，除處罰其行為人外，對該法人或
自然人亦科以前條第一項之罰金。對前項行為人告訴或撤回告訴
者，其效力及於法人或自然人。對前項法人或自然人告訴或撤回
告訴者，其效力及於行為人。
附表    編號 證據資料名稱 卷證出處 備註 1 TPEE終聚釜 偵卷㈠第10、11、63、64頁 1.起訴書、原審判決書附表編號50 2.被告即相對人胡益嘉於103年10月12日以00000000@yahoo.com.tw私人信箱寄送編號1 2 TPEE外產品Excel檔 偵卷㈠第13、14、26、66頁及反面 1.起訴書、原審判決書附表編號47。 2. 被告於103年5月22日寄送編號2至其私人信00000000@yahoo.com.tw 3 TPEE PTEMG2000 儲槽 偵卷㈠第17、74頁 被告筆電資料備份光碟中/project資料夾之內容 4 PTG儲槽外部加熱管圖面 偵卷㈠第18、76頁 被告筆電資料備份光碟中/project資料夾之內容 5 PTG儲槽外部加熱管圖面 偵卷㈠第19、77頁 被告筆電資料備份光碟中/project資料夾之內容 6 PTG儲槽外部加熱管圖面 偵卷㈠第20、78頁 被告筆電資料備份光碟中/project資料夾之內容 7 TPEE PP 反應器 偵卷㈠第21、75頁 被告筆電資料備份光碟中/project資料夾之內容 8 TPEE物性比對 偵卷㈠第27至28頁 聲請人刑事告訴狀所附告證11（臺灣高雄地方檢察署106年度他字第998號偵查卷〈下稱他卷〉第3頁、第8頁反面、第40、41頁） 9 反應爐 偵卷㈠第31頁 1.起訴書、原審判決書附表編號48 2.被告於103年7月10日以其任職於聲請人之OOOOOOOOO@ccp.com.tw職務信箱寄送編號9、10、11至其私人信箱00000000@yahoo.com.tw（調查卷第47至48頁） 10 切粒設備 偵卷㈠第32頁  11 冷凝器 偵卷㈠第50頁  12 TPEE市場調查資料 偵卷㈠第33至39、42至49頁 1.起訴書、原審判決書附表編號49 2.被告於103年7月10日以其任職於聲請人之OOOOOOOOO@ccp.com.tw職務信箱寄送編號12至其私人信箱OOOOOOOO@yahoo.com.tw（調查卷第119頁反面至120頁） 13 告訴人比對被告經扣案之筆記型電腦及抽取式硬碟整理結果清單及告訴人公司原始圖檔或資料一份 偵卷㈡第18至24頁 聲請人刑事補充告訴理由（四）狀所附圖檔及資料 14 GP333Z試製結果 偵卷㈡第25頁 1.起訴書、原審判決書附表編號1 2.聲請人刑事補充告訴理由（四）狀所附圖檔及資料 15 TPEE Airbag（配方修改）110823 偵卷㈡第26頁 1.起訴書、原審判決書附表編號2 2.聲請人刑事補充告訴理由（四）狀所附圖檔及資料 16 TPEE-1143-104XH（120330） 偵卷㈡第27頁 1.起訴書、原審判決書附表編號3 2.聲請人刑事補充告訴理由（四）狀所附圖檔及資料 17 COA of TPEE 1143-104XH 111113PSM 偵卷㈡第28頁 1.起訴書、原審判決書附表編號4 2.聲請人刑事補充告訴理由（四）狀所附圖檔及資料 18 TPEE-1155-104XL 偵卷㈡第29頁 1.起訴書、原審判決書附表編號5 2.聲請人刑事補充告訴理由（四）狀所附圖檔及資料 19 HMA生產工作指導書-090311 偵卷㈡第30至35頁 1.起訴書、原審判決書附表編號6 2.聲請人刑事補充告訴理由（四）狀所附圖檔及資料 20 140300-PTG-2000-01G 偵卷㈡第36頁 1.起訴書、原審判決書附表編號7 2.聲請人刑事補充告訴理由（四）狀所附圖檔及資料 21 140300-PTG-2000-02G 偵卷㈡第37頁 1.起訴書、原審判決書附表編號8 2.聲請人刑事補充告訴理由（四）狀所附圖檔及資料 22 140300-PTG-2000-03F 偵卷㈡第38頁 1.起訴書、原審判決書附表編號9 2.聲請人刑事補充告訴理由（四）狀所附圖檔及資料 23 PTG5-TK-D11~26-1 偵卷㈡第39頁 1.起訴書、原審判決書附表編號10 2.聲請人刑事補充告訴理由（四）狀所附圖檔及資料  24 PTG5-TK-D11~26-9 偵卷㈡第40頁 1.起訴書、原審判決書附表編號11 2.聲請人刑事補充告訴理由（四）狀所附圖檔及資料  25 PTG5-TK-D11~26-11 偵卷㈡第41頁 1.起訴書、原審判決書附表編號12 2.聲請人刑事補充告訴理由（四）狀所附圖檔及資料 26 PTG 2000 偵卷㈡第42頁 1.起訴書、原審判決書附表編號13 2.聲請人刑事補充告訴理由（四）狀所附圖檔及資料 27 check tank 偵卷㈡第43頁 1.起訴書、原審判決書附表編號14 2.聲請人刑事補充告訴理由（四）狀所附圖檔及資料 28 04-W-07圖面 偵卷㈡第44頁 1.起訴書、原審判決書附表編號15 2.聲請人刑事補充告訴理由（四）狀所附圖檔及資料 29 PP釜修改 00000000 偵卷㈡第45頁 聲請人刑事補充告訴理由（四）狀所附圖檔及資料 30 PP釜修改-00000000. 偵卷㈡第46頁 1.起訴書、原審判決書附表編號16 2.聲請人刑事補充告訴理由（四）狀所附圖檔及資料 31 PP 反應釜審查報告 偵卷㈡第47、48頁 聲請人刑事補充告訴理由（四）狀所附圖檔及資料 32 PP釜 00000000 偵卷㈡第49頁 聲請人刑事補充告訴理由（四）狀所附圖檔及資料 33 PP釜 偵卷㈡第50頁 聲請人刑事補充告訴理由（四）狀所附圖檔及資料 34 PP釜切審查表 PP 00000000 偵卷㈡第51至52頁 聲請人刑事補充告訴理由（四）狀所附圖檔及資料 35 長春 PP 反應 TPEE PP-Model （+support）（00000000） old 偵卷㈡第53頁 聲請人刑事補充告訴理由（四）狀所附圖檔及資料 36 130318 CCP PBT（4）提出版 偵卷㈡第54至63頁 1.起訴書、原審判決書附表編號17 2.聲請人刑事補充告訴理由（四）狀所附圖檔及資料 37 Sumibe test 偵卷㈡第64至74頁 1.起訴書、原審判決書附表編號18 2.聲請人刑事補充告訴理由（四）狀所附圖檔及資料 38 攪拌機規範書-PP 反應釜 偵卷㈡第75頁 1.起訴書、原審判決書附表編號19 2.聲請人刑事補充告訴理由（四）狀所附圖檔及資料 39 GP333Z 偵卷㈡第76至79頁 1.起訴書、原審判決書附表編號20 2.聲請人刑事補充告訴理由（四）狀所附圖檔及資料 40 TPEE PP tank尺寸審查第二版 偵卷㈡第80至83頁 1.起訴書、原審判決書附表編號21 2.聲請人刑事補充告訴理由（四）狀所附圖檔及資料 41 TYB-規格資料 （GP200） old 偵卷㈡第84頁 1.起訴書、原審判決書附表編號22 2.聲請人刑事補充告訴理由（四）狀所附圖檔及資料 42 TOYOBO新規0000-00-00（1） 偵卷㈡第85至87頁 1.起訴書、原審判決書附表編號23 2.聲請人刑事補充告訴理由（四）狀所附圖檔及資料 43 CCP Longlite TPEE evaluation    0-00-0000 偵卷㈡第88至103頁 1.起訴書、原審判決書附表編號24 2.聲請人刑事補充告訴理由（四）狀所附圖檔及資料 44 PTGM 修改請購報告00000000 偵卷㈡第104至105頁 1.起訴書、原審判決書附表編號25 2.聲請人刑事補充告訴理由（四）狀所附圖檔及資料 45 GP333Z 配方卡 偵卷㈡第106頁 1.起訴書、原審判決書附表編號26 2.聲請人刑事補充告訴理由（四）狀所附圖檔及資料 46 GP333Z Test Report 偵卷㈡第107頁 1.起訴書、原審判決書附表編號27 2.聲請人刑事補充告訴理由（四）狀所附圖檔及資料 47 TPEE 1143-104XH heat Aging test 偵卷㈡第108頁 聲請人刑事補充告訴理由（四）狀所附圖檔及資料 48 PCD No.968 test result 偵卷㈡第109頁 聲請人刑事補充告訴理由（四）狀所附圖檔及資料 49 TOYOBO 新代工規格GP333Z 偵卷㈡第110至113頁 1.起訴書、原審判決書附表編號28 2.聲請人刑事補充告訴理由（四）狀所附圖檔及資料 50 PP反應器直徑需求計算說明 偵卷㈡第114頁 聲請人刑事補充告訴理由（四）狀所附圖檔及資料 51 PP釜切審查表PP 00000000 偵卷㈡第115至116頁 1.起訴書、原審判決書附表編號29 2.聲請人刑事補充告訴理由（四）狀所附圖檔及資料 52 PP釜切審查表PP 00000000 偵卷㈡第117至118頁 1.起訴書、原審判決書附表編號30 2.聲請人刑事補充告訴理由（四）狀所附圖檔及資料 53 PP釜切審查表PP 00000000 偵卷㈡第119至120頁 1.起訴書、原審判決書附表編號31 2.聲請人刑事補充告訴理由（四）狀所附圖檔及資料 54 PP釜切審查表PP 00000000 偵卷㈡第121至122頁 1.起訴書、原審判決書附表編號32 2.聲請人刑事補充告訴理由（四）狀所附圖檔及資料 55 PP釜切審查表PP 00000000 偵卷㈡第123至124頁 1.起訴書、原審判決書附表編號33 2.聲請人刑事補充告訴理由（四）狀所附圖檔及資料 56 PTGM 修改請購報告00000000 偵卷㈡第125至128頁 1.起訴書、原審判決書附表編號34 2.聲請人刑事補充告訴理由（四）狀所附圖檔及資料 57 PTGM 修改請購報告00000000 偵卷㈡第129至130頁 聲請人刑事補充告訴理由（四）狀所附圖檔及資料 58 長春公司攪拌槽修改工程 偵卷㈡第131至132頁 聲請人刑事補充告訴理由（四）狀所附圖檔及資料 59 GP100Z,200Z配方 偵卷㈡第133頁 1.起訴書、原審判決書附表編號35 2.聲請人刑事補充告訴理由（四）狀所附圖檔及資料 60 GP100Z, GP200Z成本核算-00000000 偵卷㈡第134頁 1.起訴書、原審判決書附表編號36 2.聲請人刑事補充告訴理由（四）狀所附圖檔及資料 61 1152 成核母粒 偵卷㈡第135頁 1.起訴書、原審判決書附表編號37 2.聲請人刑事補充告訴理由（四）狀所附圖檔及資料 62 TPEE 1152-104LL COA（110627） 偵卷㈡第136頁 聲請人刑事補充告訴理由（四）狀所附圖檔及資料 63 TPEE Airbag（送樣配方） 偵卷㈡第137頁 1.起訴書、原審判決書附表編號38 2.聲請人刑事補充告訴理由（四）狀所附圖檔及資料 64 TPEEAirbag押出配方110523 偵卷㈡第138頁 1.起訴書、原審判決書附表編號39 2.聲請人刑事補充告訴理由（四）狀所附圖檔及資料 65 TPEE押出配方1152-104LL 偵卷㈡第139頁 1.起訴書、原審判決書附表編號40 2.聲請人刑事補充告訴理由（四）狀所附圖檔及資料 66 CCP TPEE配方表 偵卷㈡第140頁 1.起訴書、原審判決書附表編號41 2.聲請人刑事補充告訴理由（四）狀所附圖檔及資料 67 TPEE GP300 RV Test（00000000） 偵卷㈡第141頁 1.起訴書、原審判決書附表編號42 2.聲請人刑事補充告訴理由（四）狀所附圖檔及資料 68 0000000_Carved 偵卷㈡第142頁 1.起訴書、原審判決書附表編號43 2.聲請人刑事補充告訴理由（四）狀所附圖檔及資料 69 DSM EM400 規格書 偵卷㈡第143頁 1.起訴書、原審判決書附表編號44 2.聲請人刑事補充告訴理由（四）狀所附圖檔及資料 70 1.5T per Hr FINISHER產能計算 偵卷㈡第144頁 1.起訴書、原審判決書附表編號45 2.聲請人刑事補充告訴理由（四）狀所附圖檔及資料 71 葉環排列+溫度計液位計-0000-00-00 偵卷㈡第145頁 1.起訴書、原審判決書附表編號46 2.聲請人刑事補充告訴理由（四）狀所附圖檔及資料 72 法務部調查局案件標號106049鑑識報告及相關附件 偵卷㈡第166頁至第212頁、偵卷㈣第8頁至第45頁 被告之扣案筆電、隨身碟等之內容資料  73 法務部調查局鑑識被告胡益嘉之被扣押個人筆電所列印之資料 法務部調查局高雄市調查處所編胡益嘉涉嫌違反營業秘密法附件（一）卷全部、附件（二）卷全部  74 聲請人比對被告胡益嘉經扣案筆記型電腦及抽取式硬碟之清單及聲請人公司原始圖檔或資料 偵卷㈢第5頁至第186頁 起訴書、原審判決書附表編號1至46 75 TPEE發展歷程及分析和創公司TPEE之報告資料 偵卷㈣第117頁至197頁 聲請人刑事告訴補充理由㈥狀所附告證44（偵卷㈣第109頁、第111頁反面） 76 鑒真數位有限公司數位鑑識報告 臺灣高雄地方檢察署106年度他字第998號偵查卷（下稱他卷）第42頁至62頁反面、法務部調查局高雄市調查處高市法字第10668567410號卷（下稱調查卷）第34頁反面至55頁反面、第109頁至129頁反面 起訴書、原審判決書附表編號47至49 77 鑑識被告胡益嘉使用長春公司筆記型電腦所得還原資料 他卷第81頁至第99頁反面、調查卷第56頁至第65頁  78 預聚合反應釜圖面 調查卷第83頁 起訴書、原審判決書附表編號16 79 丁二醇蒸發器圖面 調查卷第83頁反面 起訴書、原審判決書附表編號15 80 聚合反應釜圖面 調查卷第84頁 被告之扣案筆電、隨身碟等之內容資料（調查卷第69頁）  81 丁二醇噴射真空產生器圖面 調查卷第84頁反面  82 生產TPEE採購文件 調查卷第87頁反面至第94頁反面、原審卷㈡第151頁至162頁反面 聲請人刑事告訴補充理由㈡狀所附告證28至31（調查卷第66、71頁）